【裁判字號】    97,抗,417
【裁判日期】    970430
【裁判案由】    聲請撤銷緩刑
【裁判全文】
臺灣高等法院刑事裁定                   97年度抗字第417號
抗  告  人
即  受刑人  甲○○
上列抗告人因聲請撤銷緩刑案件，不服臺灣桃園地方法院中華民
國97年03月31日所為撤銷緩刑之裁定（97年度撤緩字第36號），
提起抗告，本院裁定如下：
    主  文
抗告駁回。
    理  由
一、原裁定略以：本件抗告人即受刑人甲○○前因酒醉駕車及肇
    事逃逸案件，經原法院於民國93年11月30日以93年度交簡字
    第61號（下稱前案）分別判處有期徒刑2月、6月，定應執行
    有期徒刑7月，緩刑4年，於94年2 月28日判決確定。嗣甲○
    ○又於緩刑期內之96年9月2日更犯酒後駕車罪，經原法院於
    96年12月20日以96年度桃交簡字第4939號（下稱後案）判處
    有期徒刑3月，於97年1月22日確定，此有各該判決書及本院
    被告前案紀錄表可參。衡諸受刑人前因酒醉駕車案件受緩刑
    宣告確定後，於緩刑期內再次觸犯同性質之酒醉駕車犯行，
    並受有期徒刑3 月宣告確定，足認受刑人並非偶然誤蹈法網
    ，亦未因前案受刑之宣告而改過遷善，知所警惕，顯見原宣
    告之緩刑難收其預期效果，而有執行刑罰之必要，爰准檢察
    官所請，依刑法第75條之1第1項第2 款（聲請書誤載為第75
    條之1第1項第1 款）規定，裁定撤銷受刑人前揭緩刑之宣告
    等語。
二、抗告意旨則謂：原法院96年桃交簡字第4939號判決固認定受
    刑人有酒駕之犯行，然事實上，當日車輛並非受刑人駕駛，
    因受刑人有飲酒，故車輛係由未飲酒之邱美娟所駕駛。受刑
    人不諳法律程序，已遭誤判有罪，倘若緩刑又被撤銷，實難
    甘服，爰依法提起抗告，併請考量本案亦應有中華民國96年
    罪犯減刑條例之適用云云。
三、經查：
  (一)按受緩刑之宣告而於緩刑期內因故意犯他罪，而在緩刑期內
    受得易科罰金之有期徒刑、拘役或罰金之宣告確定，足認原
    宣告之緩刑難收其預期效果，而有執行刑罰之必要者，得撤
    銷其宣告，此為刑法第75條之1第1項第2款所明定。
  (二)觀諸原法院93年度交簡字第61號、96年度桃交簡字第4939號
    刑事判決及本院被告前案紀錄表所載，受刑人確係於前案緩
    刑期內有故意犯後案之罪之事實，而後案業在前案緩刑期間
    內受得易科罰金之有期徒刑之宣告確定，併參酌其前後犯案
    之情節，足認原宣告之緩刑難收其預期效果，原審認被告有
    刑法第75條之1第1項第2 款所規定之情形，依法撤銷其前所
    受緩刑之宣告，揆諸前揭法律之規定，依法並無不當。至於
    受刑人辯稱其非駕駛人或有減刑條例之適用云云，核均與上
    開緩刑宣告應否撤銷之法律上判斷無關，尚不足為有利於受
    刑人之論據。應認本件抗告為無理由，予以駁回。
據上論斷，應依刑事訴訟法第412條，裁定如主文。
中    華    民    國    97    年    4     月    30    日
                  刑事第二庭  審判長法  官  呂丹玉
                                    法  官  李麗玲
                                    法  官  林恆吉
以上正本證明與原本無異。
不得再抗告。
                                    書記官  陳盈璇
中    華    民    國    97    年    4     月    30    日


司法院資訊處製作；財團法人民間司法改革基金會備份。
